【裁判字號】    88,易,4511
【裁判日期】    890906
【裁判案由】    業務侵占
【裁判全文】
臺灣高雄地方法院刑事判決                        八十八年度易字第四五一一號
    公  訴  人  臺灣高雄地方法院檢察署檢察官
    被      告  甲○○
    選任辯護人  徐豐益
                許瑜容
右列被告因業務侵占案件，經檢察官提起公訴（八十八年度偵字第二一四七八號），
本院判決如左：
    主  文
甲○○連續意圖為自己不法之所有，而侵占對於業務上所持有之物，累犯，處有期徒
刑拾月。
    事  實
一、甲○○曾於民國八十二年間因恐嚇案件，經臺灣板橋地方法院判處有期徒刑三月
    確定，並於八十三年二月二十七日執行完畢，仍不知悔改，自八十七年三月一日
    起受僱南誠實業股份有限公司（設於高雄市前金區○○○路三二二號二樓之一，
    以下簡稱南誠公司）擔任汽車銷售業務員，負責汽車銷售、收取車款等業務，竟
    意圖為自己不法之所有，並基於概括之犯意，先於八十七年六月間，將其收受購
    車客戶劉桂金所交付之車款新台幣（以下同）四十一萬零四百六十三元，變易持
    有為己有而侵占入己；復於八十七年六月底，收受購車客戶廖明亮所交付之車款
    八十三萬一千五百元，僅繳回南誠公司四十萬元，其餘四十三萬一千五百元（起
    訴書誤載為八十三萬一千五百元）變易持有為己有而侵占入己，合計侵占八十四
    萬一千九百六十三元。
二、案經南誠公司訴請台灣高雄地方法院檢察署檢察官偵查起訴。
    理  由
一、訊據被告甲○○固坦承侵占廖明亮之車款四十三萬一千五百元，及劉桂金所交付
    之車款四十一萬零四百六十三元未繳回公司之事實不諱，然矢口否認有侵占劉桂
    金之車款犯行，辯稱：劉桂金之車款置於其駕駛之自小客車內遭竊，並未侵占，
    侵占廖明亮之車款係因衝業績，先挪用以貼補其他賣車之損失云云。惟查，被告
    右揭將廖明亮交付之車款四十三萬一千五百元，變易持有為己有侵占入己之事實
    ，迭據被告於偵、審中自白不諱，核與告訴人南誠公司代理人乙○○、丙○○於
    偵審中指訴之情節相符，堪信為真實，至被告收受劉桂金交付之車款四十一萬零
    四百六十三元，未繳回南誠公司之事實，業據被告供明在卷，並經乙○○、丙○
    ○於偵審中指訴在卷，被告辯稱：車款在車內被竊，無法繳回公司云云，然查，
    被告並未於發現被竊時，向警察機關報案，業經被告陳明，復無法提出任何證據
    以供本院查證，且按被告所稱被竊之金額高達四十一萬餘元，並非小數目，竟未
    向警察機關報案，以追查竊嫌，事後又無法彌補該損失，則被告所辯與常情有違
    ，難以採信，此外，並有南誠公司營業人員工作契約書、從業員保證書、資料表
    、經濟部公司執照等影本各一份在卷可稽，被告確有侵占上開款項無訛，其前開
    所辯，顯係卸責之詞，不足採信。罪證明確，被告犯行洵堪認定。
二、被告於任職南誠公司期間，侵占其業務上持有之款項，核其所為，係犯刑法第三
    百三十六條第二項之業務侵占罪。被告先後二次侵占之行為，時間緊密，所犯罪
    名相同，顯係基於概括之犯意反覆為之，應依連續犯之規定論以一罪，並加重其
    刑。被告曾於八十二年間因恐嚇案件，經臺灣板橋地方法院判處有期徒刑三月確
    定，並於八十三年二月二十七日執行完畢之事實，有本院被告全國前案紀錄表在
    卷可稽，其於五年以內再犯本件有期徒刑以上之罪，為累犯，依刑法第四十七條
    規定遞加重其刑。審酌被告利用職務上之機會侵占款項，侵占所得為八十四萬餘
    元，及犯後坦承部分犯行，表示悔意，惟迄今尚未將侵占所得款項返還告訴人等
    一切情狀，量處如主文所示之刑，以示懲儆。
據上論斷，應依刑事訴訟法第二百九十九條第一項前段，刑法第五十六條、第三百三
十六條第二項、第四十七條，罰金罰鍰提高標準條例第一條前段，判決如主文。
本案經檢察官郭武義到庭執行職務
中      華      民      國      八十九      年      九      月    六    日
                                  臺灣高雄地方法院刑事第三庭
                                      法  官    涂   裕   洪
右正本證明與原本無異。
如不服本判決，應於判決送達後十日內，向本院提出上訴狀。
                                      書記官    許   麗   珠
中      華      民      國      八十九      年      九      月    八    日
附錄本判決論罪科刑之法條：
刑法第三百三十六條第二項
對於業務上所持有之物，犯前條第一項之罪者，處六月以上五年以下有期徒刑，得併
科三千元以下罰金。


司法院資訊處製作；財團法人民間司法改革基金會備份。
